Inventaris van het archief van de Directie Algemene Zaken, Milieu en Planologievan het Ministerie van Landbouw en Visserij, (1961) 1970-1987 (1988)
Nationaal Archief, Den Haag
- Pacht, F
  - Organisatie, 07
    - Taak, 1
      - Bodemproductie, grondstoffen en dierenteelt, 1.823
        - Stukken betreffende de werkzaamheden van de Commissie van Advies voor het Grond- en Pachtprijspeil., 1972 - 1983; 1094-1103
          - Vergaderstukken.1972 - 1982, 1094-1098
            - 1972 - 1973, 1094; omslag
            - 1975, 1095; omslag
            - 1977 - 1978, 1096; pak
            - 1978 - 1979, 1097; pak
            - 1980 - 1982, 1098; pak
          - Correspondentie.1974 - 1983, 1099-1102
            - 1974 - 1975, 1099; omslag
            - 1976 - 1977, 1100; pak
            - 1978 - 1979, 1101; omslag
            - 1980 - 1983, 1102; omslag
          - Dossier inzake pachtaangelegenheden van de directeur Directie Algemene Zaken, Milieu en Planologie.1975 - 1977, 1103; pak
        - Stukken betreffende het beantwoorden van kamervragen met betrekking tot diverse onderwerpen., 1972 - 1983; 1104-1108
          - Stijgende prijzen van landbouwgronden.1971 - 1975, 1104; omslag
          - Tarieven voor de taxaties van de Grondkamer (Tariefbesluit Pachtwet).1972 - 1975, 1105; omslag
          - Het grond- en pachtbeleid sinds het aantreden van het kabinet Den Uyl.1975 - 1979, 1106; omslag
          - Achterstand in pachtbetaling in de polders.1980 - 1983, 1107; omslag
          - Aanpassen van de pachtnormen en de mate waarin de staatssecretaris de ingewonnen adviezen van het Landbouwschap, de Commissie van advies voor het grond- en pachtprijspeil, alsmede de meningen van de Vaste Commissie voor de Landbouw in de Tweede Kamer in acht neemt bij het formuleren van een definitief voorstel.1982 - 1983, 1108; omslag
        - Stukken betreffende het bespreken van de concept-Grond- en Pachtnota ter behandeling in de ministerraad., 1975; 1109; pak
        - Stukken betreffende het verzamelen van vergelijkende informatie met betrekking tot het bestaan van pachtregelingen in andere landen, ten behoeve van het opstellen van een nota over het pachtbeleid in Nederland., 1975; 1110; omslag
          Het betreft een nota voor de Tweede Kamer. De nota ontbreekt echter.
        - Stukken betreffende het al dan niet ontwerpen van een systeem van gedifferentieerde pachtnormen waarbij de hoogte van de pacht wordt gerelateerd aan de bedrijfsuitkomsten, ten behoeve van de herziening van het Pachtnormenbesluit 1967., 1975 - 1976; 1111; omslag
        - Stukken betreffende het herzien van de nota inzake de pacht., 1976; 1112-1113
          - 1976, 1112; pak
          - 1976, 1113; omslag
        - Stukken betreffende het voeren van overleg met betrekking tot het vaststellen van regelingen ten aanzien van de hoogst toelaatbare pachtprijs als bedoeld in artikel 3 van de Pachtwet., 1976 - 1979; 1114-1115
          - 1976 - 1978, 1114; pak
          - 1977 - 1979, 1115; omslag
        - Stukken betreffende het wijzigen van het Pachtnormenbesluit 1977, vastgesteld bij Koninklijk Besluit van 16 september 1983, Stb. 537., 1979 - 1983; 1116; pak
        - Stukken betreffende het wijzigen van de Pachtwet., 1980 - 1983; 1117; pak